臺灣新竹地方法院刑事宣示判決筆錄　　 99年度審訴字第603號
公　訴　人　臺灣新竹地方法院檢察署檢察官
被　　　告　蘇梨蓉
指定辯護人　本院公設辯護人林建和
上列被告因違反毒品危害防制條例案件，檢察官提起公訴（99年
度毒偵字第1099號、第1212號）後，聲請改依協商程序而為判決
，本院於中華民國100 年1 月26日下午4 時，在本院刑事第十一
法庭宣示判決，出席職員如下：
　　　　　　　　審判長法　官　劉兆菊
　　　　　　　　　　　書記官　林兆嘉
　　　　　　　　　　　通　譯　邱立杰
法官起立朗讀判決主文、犯罪事實要旨、處罰條文，及告以上訴
限制、期間並提出上訴狀之法院，且諭知記載其內容：
一、主  文：
    蘇梨蓉施用第一級毒品，處有期徒刑柒月。又施用第二級毒
    品，處有期徒刑肆月。又施用第一級毒品，處有期徒刑柒月
    。又施用第二級毒品，處有期徒刑肆月。應執行有期徒刑壹
    年伍月。
二、犯罪事實要旨：
（一）蘇梨蓉前於民國98年間，因施用第一、二級毒品案件，經
      本院於98年3月17日以98年度毒聲字第68 號裁定送觀察、
      勒戒後，認無繼續施用毒品之傾向，於98 年5月26日執行
      完畢釋放出所，並經臺灣新竹地方法院檢察署檢察官於同
      日以98年度毒偵字第46號、第715 號為不起訴處分確定。
      另於98 年8月間，因施用第一、二級毒品案件，經臺灣桃
      園地方法院於99 年4月16日，以98年度審訴字第2956號判
      決分別判處有期徒刑6 月、2月，併定應執行刑有期徒刑7
      月確定。又於98 年9月間，因施用第一、二級毒品案件，
      經本院於98 年12月31日，以98年度審訴字第995號判決分
      別判處有期徒刑6 月、3月，併定應執行刑有期徒刑8月確
      定。復於99年間，因施用第一、二級毒品案件，經本院於
      99年5月21日以99年度審訴字第249號判決分別判處有期徒
      刑7月、4月，併定應執行有期徒刑10月確定（尚未執行完
      畢）。
（二）詎蘇梨蓉仍不知悔改，於前開觀察、勒戒執行完畢釋放後
      5 年內，再因施用毒品案件經刑之追訴處罰後，分別為下
      列施用毒品犯行：
  １、其基於施用第一級毒品海洛因之犯意，於99年4 月10日某
      時許，在其位於新竹縣竹北市○○○路1941號住處內，以
      將第一級毒品海洛因摻入香菸內點燃後吸取其煙霧之方式
      ，非法施用第一級毒品海洛因1 次。另基於施用第二級毒
      品甲基安非他命之犯意，同於上揭時地，以將第二級毒品
      甲基安非他命置於吸食器（未扣案）內燒烤後吸取煙霧之
      方式，非法施用第二級毒品甲基安非他命1 次，嗣於99年
      4 月11日上午10時37分許，在其上揭住處，因另案為警拘
      提到案，復經對其採集尿液送驗後，結果呈安非他命、甲
      基安非他命、可待因、嗎啡陽性反應，始悉上情。
  ２、其復基於施用第一級毒品海洛因之犯意，於99年5 月30日
      晚間某時許，在其位於新竹縣竹北市○○○路1941號住處
      內，以將第一級毒品海洛因摻於香菸內點燃後吸取煙霧之
      方式，非法施用第一級毒品海洛因1 次。另基於施用第二
      級毒品甲基安非他命之犯意，同於上揭時地，以將第二級
      毒品甲基安非他命置於吸食器（未扣案）內燒烤後吸取煙
      霧之方式，非法施用第二級毒品甲基安非他命1 次。嗣於
      99年5 月31日下午3 時50分許，因另案為警持本院核發之
      搜索票前往其位於新竹縣竹北市○○○路1941號住處內進
      行搜索而當場查獲，並扣得第一級毒品海洛因1 包（毛重
      0.6 3 公克）、第二級毒品甲基安非他命2 包（毛重各為
      0.39公克、0.42公克）、分裝袋4 個、分裝外袋（透明）
      1 個、分裝外袋（黑色）1 個、藥鏟4 支、行動電話1 支
      （含門號000 0000000 號SIM 卡1 張）、黑色小包包1 只
      等物，嗣經警採集蘇梨蓉尿液送驗後，結果呈安非他命、
      甲基安非他命、嗎啡、可待因陽性反應，始查悉上情。
（三）案經新竹縣政府警察局移送暨新竹市警察局第一分局報告
      臺灣新竹地方法院檢察署檢察官偵查起訴後，經檢察官聲
      請認罪協商判決，由本院合議庭裁定由受命法官獨任改依
      協商程序而為判決。
三、處罰條文：
    毒品危害防制條例第10條第1 項、第2 項，刑法第11條、第
    51條第5 款。
四、不予沒收銷燬及沒收之諭知：至扣案之第一級毒品海洛因1
    包（毛重0.63公克）、第二級毒品甲基安非他命2 包（毛重
    各為0.39公克、0.42公克），固均屬違禁物，本應均依毒品
    危害防制條例第18條第1 項前段規定諭知沒收銷燬之，惟該
    第一級毒品海洛因1包、第二級毒品甲基安非他命2包乃屬被
    告蘇梨蓉涉嫌販賣第一級毒品海洛因、販賣及轉讓第二級毒
    品甲基安非他命等刑事案件（由臺灣新竹地方法院檢察署檢
    察官以99年度偵字第4287號、第4288號、第4466號、第4505
    號、第4691號、第4734號、第5227號另案偵查中）之重要證
    物，為免證據之滅失，爰均不另為沒收銷燬之諭知。另扣案
    之分裝袋4 個、分裝外袋（透明）1個、分裝外袋（黑色）1
    個、藥鏟4支、行動電話1支（含門號0000000000號SIM卡1張
    ）、黑色小包包1 只，均為被告蘇梨蓉所有，業經被告蘇梨
    蓉供承在卷（見99年度毒偵字第1212號偵查卷第3 頁背面）
    ，且亦屬被告蘇梨蓉涉嫌販賣第一級毒品海洛因、販賣及轉
    讓第二級毒品甲基安非他命等刑事案件（由臺灣新竹地方法
    院檢察署檢察官以99年度偵字第4287號、第4288號、第4466
    號、第4505號、第4691號、第4734號、第5227號另案偵查中
    ）之重要證物，為免證據之滅失，亦均不另為沒收之諭知，
    附此敘明。
五、協商判決除有刑事訴訟法第455條之4第1項第1款於本訊問程
    序終結前，被告撤銷協商合意或檢察官撤回協商聲請者；第
    2款被告協商之意思非出於自由意志者；第4款被告所犯之罪
    非第455條之2第1項所定得以協商判決者；第6款被告有其他
    較重之裁判上一罪之犯罪事實者；第7 款法院認應諭知免刑
    或免訴、不受理者情形之一，及違反同條第2 項「法院應於
    協商合意範圍內為判決；法院為協商判決所科之刑，以宣告
    緩刑或2 年以下有期徒刑、拘役或罰金為限」之規定者外，
    檢察官與被告均不得上訴。
六、如有前項得上訴之情形，得自收受宣示判決筆錄送達之日起
    10日內，向本院提出上訴書狀，上訴於第二審法院。
本案經檢察官洪期榮到庭執行職務。
中    華    民    國    100    年    1    月    26    日
                  刑事第九庭    書  記  官  林兆嘉
                                審判長法官  劉兆菊
以上筆錄正本係照原本作成。
中    華    民    國    100    年    1    月    26    日
                                書  記  官  廖宜君
附錄本案論罪科刑法條：
毒品危害防制條例第10條
施用第一級毒品者，處6月以上5年以下有期徒刑。
施用第二級毒品者，處3年以下有期徒刑。